Nachl. Franz Brümmer
Nachl. Franz Brümmer
- Nachl. Franz Brümmer/Biographien, Suppl. I, 9 Kstn (A-Z) Standortkonvolut
  - Nachl. Franz Brümmer/Biographien, Suppl. I/G-He, 1 Kasten Standortkonvolut
    - Haertel, Kurt an Brümmer, Franz Sandow / Weststernberg, Nachl. Franz Brümmer, Biogr. Suppl. I: Haertel, Kurt Julius Ferdinand; 1 Brief nebst Kurzbiographie (3 Blatt) Briefe Maschinenschriftlich mit handschriftlicher Unterzeichnung; Adr.: S. g. H.!; Verf.: K.H. (Folio 1-3)
    - Haeseler, Edo an Brümmer, Franz Kiel, Nachl. Franz Brümmer, Biogr. Suppl. I: Haeseler, Edo; 1 Brief nebst Kurzbiographie und Werkprobe (6 Blatt) Briefe (Folio 1-6)
    - Am 26. März 1891[Incipit des Textes] nach 1918, Nachl. Franz Brümmer, Biogr. Suppl. I: Hager, Moritz Hans; 1 Kurzbiographie Werke Biographisches (Folio 1)
    - Halbach, Fritz an Brümmer, Franz München, Nachl. Franz Brümmer, Biogr. Suppl. I: Halbach, Fritz; 1 Brief nebst Kurzbiographie (2 Blatt) Briefe; Adr.: Sehr geehrter Herr (Folio 1-2)
    - Hammer, Rudolf Hans an Brümmer, Franz Wien, Nachl. Franz Brümmer, Biogr. Suppl. I: Hammer, Rud Hans; 1 Brief nebst Kurzbiographie (2 Blatt) Briefe; Verf.: Rud Hammer (Folio 1-2)
    - Hammer-Webs, Walter an Brümmer, Franz Wiesbaden, Nachl. Franz Brümmer, Biogr. Suppl. I: Hammer, Walter; 1 Brief mit biographischen Angaben Briefe (Folio 1)
    - Brix, Wilhelm an Brümmer, Franz Flensburg, Nachl. Franz Brümmer, Biogr. Suppl. I: Hansen, Heinrich; 1 Karte Briefe (Folio 1)
    - Harbeck, Hans an Brümmer, Franz München, Nachl. Franz Brümmer, Biogr. Suppl. I: Harbeck, Hans; 1 Brief nebst gedruckter Kurzbiographie (3 Blatt) Briefe; Adr.: Keine Anrede (Folio 1-3)
    - Harms, Willy an Brümmer, Franz Lübtheen i. Mecklenburg, Nachl. Franz Brümmer, Biogr. Suppl. I: Harms, Willy; 1 Brief mit biographischen Angaben Briefe; Adr.: Sehr geehrter Herr (Folio 1)
    - Hartlieb, Wladimir von an Brümmer, Franz Zürich, Nachl. Franz Brümmer, Biogr. Suppl. I: Hartlieb, Wladimir Frhr von; 1 Brief mit biographischen Angaben (2 Blatt) Briefe; Adr.: Euer Wohlgeboren (Folio 1-2)
    - Hartmann, Alfred Georg an Brümmer, Franz Berlin, Nachl. Franz Brümmer, Biogr. Suppl. I: Hartmann, Alfred Georg; 1 Brief nebst Kurzbiographie (2 Blatt) Briefe; Adr.: Sehr geehrter Herr; Verf.: AG Hartmann (Folio 1-2)
    - Hartmann, Ludwig an Brümmer, Franz Ludwigshafen, Nachl. Franz Brümmer, Biogr. Suppl. I: Hartmann, Ludwig; 1 Brief nebst Kurzbiographie sowie 1 Drucksache (3 Blatt) Briefe (Folio 1-3)
    - Hase, Karl August[Incipit des Textes], Nachl. Franz Brümmer, Biogr. Suppl. I: Hase, Karl August; 1 Kurzbiographie Werke Biographisches (Folio 1)
    - Hasenauer, Hermann an Brümmer, Franz Berlin-Wilmersdorf, Nachl. Franz Brümmer, Biogr. Suppl. I: Hasenauer, Hermann; 2 Briefe nebst Kurzbiographie (3 Blatt) Briefe; Sehr geehrter Herr! (Folio 1-3)
    - Hatzfeld, Adolf von an Brümmer, Franz Köln, Nachl. Franz Brümmer, Biogr. Suppl. I: Hatzfeld, Adolf von; 1 Brief mit biographischen Angaben Briefe Maschinenschriftlich mit handschriftlicher Unterzeichnung; Adr.: Sehr geehrter Herr (Folio 1)
    - Hauck, Velten an Brümmer, Franz Schwand im Innkreise, Nachl. Franz Brümmer, Biogr. Suppl. I: Hauck, Velten; 1 Brief nebst Kurzbiographie (3 Blatt) Briefe; Adr.: Euer Wohlgeboren! (Folio 1-3)
    - Hauert, Adolf an Brümmer, Franz Magdeburg, Nachl. Franz Brümmer, Biogr. Suppl. I: Hauert, Adolf; 1 Brief nebst Kurzbiographie (2 Blatt) Briefe (Folio 1-2)
    - Hauser, Caspar an Brümmer, Franz Osterfeld-Klosterhardt, Nachl. Franz Brümmer, Biogr. Suppl. I: Hauser, Kaspar; 3 Briefe nebst Biographie und Werkproben (17 Blatt) Briefe (Folio 1-17)
    - Havemann, Julius an Brümmer, Franz vermutlich 1911Charlottenburg, Nachl. Franz Brümmer, Biogr. Suppl. I: Havemann, Julius; 1 Brief mit biographischen ANgaben (2 Blatt) Briefe; Adr.: Sehr geehrter Herr (Folio 1-2)
    - Hayduk, Alfons an Brümmer, Franz Breslau, Nachl. Franz Brümmer, Biogr. Suppl. I: Hayduk, Alfons; 1 Brief nebst Werktitel (2 Blatt) Briefe; Adr.: Sehr geehrter Herr (Folio 1-2)
    - Hecke, Gustav an Brümmer, Franz Braunschweig, Nachl. Franz Brümmer, Biogr. Suppl. I: Hecke, Gustav; 1 Brief (2 Blatt) Briefe; Adr.: Hochverehrter lieber Freund! (Folio 1-2)
    - Gantzer,...(Pfarrer) an Brümmer, Franz Weßmar b. Rassnitz Röglitz, Nachl. Franz Brümmer, Biogr. Suppl. I: Heege, Ferdinande; 1 Karte und 1 Brief (2 Blatt) Briefe (Folio 1-2)
    - Heermann, Wilhelm Ludwig an Brümmer, Franz Hasle-Osnabrück, Nachl. Franz Brümmer, Biogr. Suppl. I: Heermann, Wilhelm; 1 Kurzbiographie Briefe Biographien; Verf.: W. Heermann, Rektor (Folio 1)
    - Hein, Alfred an Brümmer, Franz vermutlich 1921Königsberg in Preußen, Nachl. Franz Brümmer, Biogr. Suppl. I: Hein, Alfred; 1 Kurzbiographie Briefe (Folio 1)
    - Held, Martin an Brümmer, Franz Zürich, Nachl. Franz Brümmer, Biogr. Suppl. I: Held, Martin; 2 Karten nebst Kurzbiographie (2 Blatt) Briefe; Adr.: Sehr geehrter Herr! (Folio 1-2)
    - Edmund (Ritter von) Hellmer[Incipit des Textes] vermutlich 1922Wien, Nachl. Franz Brümmer, Biogr. Suppl. I: Hellmer, Edmund Ritter von; 1 Kurzbiographie (2 Blatt) Werke Biographien (Folio 1-2)
    - Jekel, Nikolaus an Brümmer, Franz Wien, Nachl. Franz Brümmer, Biogr. Suppl. I: Hellmuth, Fritz; 2 Briefe nebst Kurzbiographie (3 Blatt) Briefe Maschinenschriftlich mit handschriftlicher Unterzeichnung; Adr.: Euer Wohlgeboren
    - Henkelmann, Karl an Brümmer, Franz Bensheim, Nachl. Franz Brümmer, Biogr. Suppl. I: Henkelmann, K.; 1 Brief nebst Kurzbiographie (2 Blatt) Briefe; Adr.: Sehr geehrter Herr!; Verf.: Henkelmann (Folio 1-2)
    - Gerhard Hennes[Incipit des Textes], Nachl. Franz Brümmer, Biogr. Suppl. I: Hennes, Gerhard; 1 handschriftliche Kurzbiographie nebst gedruckter Beilage (3 Blatt) Werke Biographien (Folio 1-3)
      Beilage: Imlach, L.: Gerhard Hennes, in: Literarische Beilage zu Nr. 40 der Westdeutschen Lehrer-Zeitung, Cöln 1912.
    - Herrmann-Neiße, Max an Brümmer, Franz Neisse, Nachl. Franz Brümmer, Biogr. Suppl. I: Herrmann-Neiße, MAx; 1 Brief nebst Kurzbiographie (4 Blatt) Briefe; Verf.: Max Herrmann (Folio 1-4)
    - Bühring, J. an Brümmer, Franz Mansfeld, Nachl. Franz Brümmer, Biogr. Suppl. I: Hertel, Ludwig; 1 Brief (2 Blatt) Briefe (Folio 1-2)
    - Seminardirektor J.A. Herzog[Incipit des Textets], Nachl. Franz Brümmer, Biogr. Suppl. I: Herzog, Johann Adolf; 2 Druckbeilagen (2 Blatt) Dokumente Nachrufe (Folio 1-2)
      Nachruf aus: Schweizerische Lehrerzeitung, Nr. 2, 8. Januar 1916, S. 13 u. S. 19
    - Heß, Johannes an Brümmer, Franz Berlin, Nachl. Franz Brümmer, Biogr. Suppl. I: Hess, Johannes; 1 Brief nebst Biographie, Werkverzeichnis und Druckbeilage (5 Blatt) Briefe; Adr.: Sehr geehrter Herr! (Folio 1-5)
    - Otto Ernst Hesse[Incipit des Textes], Nachl. Franz Brümmer, Biogr. Suppl. I: Hesse, Otto Ernst; 1 Kurzbiographie Werke Biographien; Verf.: OHesse (Folio 1)
    - Hessel, Karl an Brümmer, Franz Koblenz, Nachl. Franz Brümmer, Biogr. Suppl. I: Hessel, Karl; 1 Karte Briefe (Folio 1)
    - Karl Hesselbacher[Incipit des Textes] Karlsruhe, Nachl. Franz Brümmer, Biogr. Suppl. I: Hesselbacher, Karl; 1 Kurzbiographie Werke Biographien; Verf.: Stadtpfarrer Hesselbacher (Folio 1)
    - Haering, Oskar an Brümmer, Franz um 1921o.O., Nachl. Franz Brümmer, Biogr. Suppl. I: Häring, Oskar; Bibliographische Angaben Briefe; Offensichtlich zweites Blatt von einer Biographie, erster Teil nicht mehr vorhanden (Folio 1)
  - Nachl. Franz Brümmer/Biographien, Suppl. I/L-M, 1 Kasten Standortkonvolut
    - Leonhard, Rudolf an Brümmer, Franz Berlin, Nachl. Franz Brümmer, Biogr. Suppl. I: Leonhard, Rudolf; 1 Brief mit Kurzbiographie (1 Blatt) Briefe (Folio 1)
    - Landau, Lizzie an Brümmer, Franz Wilhelmstraße 71, Nachl. Franz Brümmer, Biogr. Suppl. I: Landau, L.; 1 Brief mit biographischen Angaben Briefe; Verf.: L. Landau (Folio 1)
    - Langer, Angela an Brümmer, Franz Kohlern bei Bozen, Nachl. Franz Brümmer, Biogr. Suppl. I: Langer, Angela; 2 Briefe nebst Kurzbiographie (3 Blatt) Briefe; Adr.: Sehr geehrter Herr! (Folio 1-3)
    - Lepehne, Marga an Brümmer, Franz Berlin-Westend, Nachl. Franz Brümmer, Biogr. Suppl. I: Lepehne, Marga; 1 Brief nebst Kurzbiographie (2 Blatt) Briefe; Adr.: Sehr geehrter Herr! (Folio 1-2)
    - Létang, Anna Baronin[Incipit des Textes], Nachl. Franz Brümmer, Biogr. Suppl. I: Létang, Anna Baronin; 1 Kurzbiographie Werke Biographien (Folio 1)
      Quellenangabe: Allgemeine Modenzeitung, 85. Jahrg. 1883, S. 216
    - Linhart, Elise[Incipit des Textes], Nachl. Franz Brümmer, Biogr. Suppl. I: Linhart, Elise; 1 Kurzbiographie Werke Biographien (Folio 1)
    - Lott, Lo an Brümmer, Franz Altona-Othmarschen, Nachl. Franz Brümmer, Biogr. Suppl. I: Lo Lott; 1 Brief nebst Kurzbiographie (2 Blatt) Briefe (Folio 1-2)
    - Ludwig, Therese an Brümmer, Franz Bad Kreuznach, Nachl. Franz Brümmer, Biogr. Suppl. I: Ludwig, Therese; 1 Brief nebst Kurzbiographie (3 Blatt) Briefe (Folio 1-3)
    - Malo, Elisabeth an Brümmer, Franz Züllsdorf bei Fermerswalde, Nachl. Franz Brümmer, Biogr. Suppl. I: Malo, Elisabeth; 1 Brief mit biographischen Angaben (6 Blatt) Briefe; Adr.: Sehr geehrter Herr! (Folio 1-6)
    - Marès, Jolanthe an Brümmer, Franz o.O., Nachl. Franz Brümmer, Biogr. Suppl. I: Marès, Jolanthe; 1 Brief nebst Kurzbiographie (2 Blatt) Briefe; Adr.: Sehr geehrter Herr (Folio 1-2)
    - Dreher, Ferdinand an Brümmer, Franz Friedberg in Hessen, Nachl. Franz Brümmer, Biogr. Suppl. I: Mathi, Maria; 1 Karte nebst einer Biographie (2 Blatt) Briefe (Folio 1-2)
    - Ramberg-Mayer, G. an Brümmer, Franz Wien, Nachl. Franz Brümmer, Biogr. Suppl. I: Mayer, Charlotte; 1 Karte Briefe (Folio 1)
    - Meller, Clara an Brümmer, Franz Weimar, Nachl. Franz Brümmer, Biogr. Suppl. I: Meller, Klara; 1 Brief nebst Biographie sowie gedruckter Todesanzeige des Ehemannes Briefe; Adr.: Sehr geehrter Herr! (Folio 1-7)
    - Mendel-Meyer, Dorothea an Brümmer, Franz Linnich, Nachl. Franz Brümmer, Biogr. Suppl. I: Mendel-Meyer, Dorothea; 2 Briefe nebst Kurzbiographie (4 Blatt) Briefe (Folio 1-4)
    - Menz, Ada an Brümmer, Franz München, Nachl. Franz Brümmer, Biogr. Suppl. I: Menz, Ada; 1 Brief mit biographsichen Angaben Briefe; Adr.: Ew. Hochwohlgeboren (Folio 1)
    - Merzenich, Friedel an Brümmer, Franz Berlin-Wilmersdorf, Nachl. Franz Brümmer, Biogr. Suppl. I: Merzenich, Friedel; 1 Brief nebst Kurzbiographie Briefe (Folio 1-3)
    - Gisbert, Hans an Brümmer, Franz Koblenz, Nachl. Franz Brümmer, Biogr. Suppl. I: Mostert, Johanna Gisbert; 2 Briefe nebst Biographie (5 Blatt) Briefe (Folio 1-5)
    - Müller, Maria an Brümmer, Franz München, Nachl. Franz Brümmer, Biogr. Suppl. I: Müller, Maria; 2 Briefe nebst Biographie sowie 2 Druckbeilagen (6 Blatt) Briefe; Adr.: Euer Hochwohlgeboren (Folio 1-6)
      Rezension:Wallenborn, Johannes P.: Maria Müllers Friedensglöcklein, in: Kleine Nachrichten; o. O.; o. J. [ca. 1922]
    - August Lämmle[Incipit des Textes] um 1922, Nachl. Franz Brümmer, Biogr. Suppl. I: Lämmle, August; Biographische Angaben (2 Blatt) Werke Biographisches (Folio 1-2)
    - Ferdinand Lamey[Incipit des Textes] um 1915, Nachl. Franz Brümmer, Biogr. Suppl. I:; Biographische Angaben (2 Blatt) Werke Biographien (Folio 1-2)
    - Neue Friedberger Literatur[Incipit des Textes], Nachl. Franz Brümmer, Biogr. Suppl. I: Lang, Georg; Druckfahne Artikel Biographisches (Folio 1)
    - Peter Lang, der Verfasser dieser Gedichte[Incipit des Textes], Nachl. Franz Brümmer, Biogr. Suppl. I: Lang, Peter; Druckfahne mit handschriftlichen Randkorrekturen (4 Blatt) Herausgegebenes Vorworte (Folio 1-4)
      Vorwort aus: Lang, Peter: Nachlaß-Gedichte; Straßburg: Heitz; 1914
    - Georg Lange[Incipit des Textes] um 1916, 1 Biographie (2 Blatt) Werke Biographien (Folio 1-2)
    - Langenhagen, Heinrich an Brümmer, Franz Stolp i. Pom., Nachl. Franz Brümmer, Biogr. Suppl. I: Langenhagen, Konrad Heinrich; 1 Kurzbiographie Briefe; Adr.: Keine Anrede (Folio 1)
    - Langer, Alfons an Brümmer, Franz Berlin, Nachl. Franz Brümmer, Biogr. Suppl. I: Langer, Alfons; 1 Brief Briefe (Folio 1)
    - Langer, Erich an Brümmer, Franz um 1920Leutewitz/Dresden, Nachl. Franz Brümmer, Biogr. Suppl. I: Langer, Erich; Gedrucktes biographisches Portrait mit handschriftlichen Anmerkungen Briefe; Adr.: Keine Anrede (Folio 1)
    - Langer, Felix an Brümmer, Franz o.O., Nachl. Franz Brümmer, Biogr. Suppl. I: Langer, Felix; 1 Brief nebst Kurzbiographie (2 Blatt) Briefe; Adr.: Keine Anrede (Folio 1-2)
    - Lanner, Alois an Brümmer, Franz Innsbruck, Nachl. Franz Brümmer, Biogr. Suppl. I: Lanner, Alois; 1 Brief nebst Kurzbiographie (2 Blatt) Briefe; Adr.: Sehr geehrter Herr! (Folio 1-2)
    - Lasch Gustav[Incipit des Textes], Nachl. Franz Brümmer, Biogr. Suppl. I: Lasch, Gustav; Kurzbiographie Werke Biographisches (Folio 1)
    - Laskowsky, Paul an Brümmer, Franz Meseritz, Nachl. Franz Brümmer, Biogr. Suppl. I: Laskowsky; 1 Brief Briefe; Verf.: Studienrat Laskowsky (Folio 1)
    - Latzko, Andreas an Brümmer, Franz München, Nachl. Franz Brümmer, Biogr. Suppl. I: Latzko, Adolf Andreas; 1 Brief nebst Kurzbiographie (4 Blatt) Briefe; Adr.: Sehr geehrter Herr!; Verf.: ALatzko (Folio 1-4)
    - Ledwinka, Adolf an Brümmer, Franz Graz, Nachl. Franz Brümmer, Biogr. Suppl. I: Ledwinka, Adolf; 1 Brief nebst Kurzbiographie (3 Blatt) Briefe (Folio 1-3)
    - Legal, Ernst an Brümmer, Franz Wiesbaden, Nachl. Franz Brümmer, Biogr. Suppl. I: Legal, Ernst; 1 Brief nebst Kurzbiographie (2 Blatt) Briefe; Adr.: Sehr geehrter Herr! (Folio 1-2)
    - Lehmann-Russbüldt, ursprünglich Volksschüler[Incipit des Textes], Nachl. Franz Brümmer, Biogr. Suppl. I: Lehmann-Russbueldt, Otto; 1 Kurzbiographie (3 Blatt) Werke Biographien Maschinenschriftlich mit handschriftlicher Ergänzung (Folio 1-3)
    - Leibrock, Karl an Brümmer, Franz Einöd (Pfalz), Nachl. Franz Brümmer, Biogr. Suppl. I: Leibrock, Karl; 1 Brief nebst Kurzbiographie (2 Blatt) Briefe; Adr.: Sehr geehrter Herr! (Folio 1-2)
    - Leinert, A. Rudolf an Brümmer, Franz Dresden, Nachl. Franz Brümmer, Biogr. Suppl. I: Leinert, A. Rudolf; 2 Briefe nebst Kurzbiographie (3 Blatt) Briefe (Folio 1-3)
    - Leißner, Hermann an Brümmer, Franz Saalborn. Post Blankenhain (Thüringen), Nachl. Franz Brümmer, Biogr. Suppl. I: Leissner, Hermann; 1 Brief mit biographischewn Angaben Briefe (Folio 1)
    - Leithaeuser, Julius an Brümmer, Franz Barmen, Nachl. Franz Brümmer, Biogr. Suppl. I: Leithaeuser, Karl Julius; 1 Brief mit biographischen Angaben (2 Blatt) Briefe; Adr.: Sehr geehrter Herr! (Folio 1-2)
    - Lemm, Alfred: [Bearbeitungen] o.O., Nachl. Franz Brümmer, Biogr. Suppl. I: Lemm, Alfred; 1 Kurzbiographie Bearbeitungen; Adr.: Keine Anrede; Verf.: Alfred Lemm (Lehmann) (Folio 1)
    - Lemmermann, Albert an Brümmer, Franz Hamburg, Nachl. Franz Brümmer, Biogr. Suppl. I: Lemmermann, Albert; 1 Brief nebst Kurzbiographie (2 Blatt) Briefe; Verf.: A. Lemmermann (Folio 1-2)
    - Lenkh zu Burgheim und Gansheim, Georg von an Brümmer, Franz Brixen, Nachl. Franz Brümmer, Biogr. Suppl. I: Lenkh, Georg von; 1 Brief nebst Kurzbiographie (4 Blatt) Briefe; Adr.: Sehr geehrter Herr; Verf.: vLenkh (Folio 1-4)
    - Lerche, Julius an Brümmer, Franz Zehlendorf, Nachl. Franz Brümmer, Biogr. Suppl. I: Lerche, Julius; 1 Brief nebst Kurzbiographie (2 Blatt) Briefe (Folio 1-2)
    - Levin, Julius an Brümmer, Franz Berlin, Nachl. Franz Brümmer, Biogr. Suppl. I: Levin, Julius; 1 Karte Briefe; Verf.: Dr. med. Jul Levin (Folio 1)
    - Liebert, Karl Emil an Brümmer, Franz Stuttgart, Nachl. Franz Brümmer, Biogr. Suppl. I: Liebert, Karl Emil; 1 Brief nebst Biographie (6 Blatt) Briefe; Adr.: Sehr geehrter Herr! (Folio 1-6)
    - Liebmann, Kurt an Brümmer, Franz Dessau, Nachl. Franz Brümmer, Biogr. Suppl. I: Liebmann, Kurt; 1 Brief nebst Kurzbiographie (2 Blatt) Briefe; Adr.: Sehr geehrter Herr (Folio 1-2)
    - Linck, Otto an Brümmer, Franz Schorndorf, Nachl. Franz Brümmer, Biogr. Suppl. I: Linck, Otto; 1 Brief nebst Kurzbiographie (3 Blatt) Briefe; Adr.: Sehr geehrter Herr! (Folio 1-3)
    - Linde, Paul an Brümmer, Franz Lohr (Main), Nachl. Franz Brümmer, Biogr. Suppl. I: Linde, Paul; 1 Brief nebst Kurzbiographie (4 Blatt) Briefe (Folio 1-4)
    - Lindner, Willi an Brümmer, Franz Recklinghausen, Nachl. Franz Brümmer, Biogr. Suppl. I: Lindner, Willy; 1 Brief mit biographischen Angaben Briefe (Folio 1)
    - Lingens, Paul an Brümmer, Franz Schwerin, Nachl. Franz Brümmer, Biogr. Suppl. I: Lingens, Paul; 1 Brief nebst Kurzbiographie (3 Blatt) Briefe; Adr.: Sehr geehrter Herr! (Folio 1-3)
    - Lintner, Ludwig an Brümmer, Franz Kiefersfelden, Nachl. Franz Brümmer, Biogr. Suppl. I: Lintner, Ludwig; 1 Brief nebst Kurzbiographie (5 Blatt) Briefe; Adr.: Euer Hochwohlgeboren! (Folio 1-5)
      Biographische Skizze aus: Hochlandsblüten: Neue Gedichte / von Ludwig Lintner. [Vorr.: S. M. Prem]; 1914
    - Franz Josef Lipkowski[Incipit des Textes], Nachl. Franz Brümmer, Biogr. Suppl. I: Lipkowski, Franz Josef; 2 Kurzbiographien Artikel Biographisches (Folio 1)
      Artikel aus: Neue Dichter-Welt, Heft 2, S. 19f.
    - Lochner, Jakob Hieronymus[Incipit des Textes], Nachl. Franz Brümmer, Biogr. Suppl. I: Lochner, Jakob Hieronymus; 1 Kurzbiographie Artikel Biographisches (Folio 1)
    - Löffler, Fritz an Brümmer, Franz Pforzheim, Nachl. Franz Brümmer, Biogr. Suppl. I: Loeffler, Fritz; 1 Brief nebst Kurzbiographie (2 Blatt) Briefe; Adr.: Sehr geehrter Herr (Folio 1-2)
    - Löffler, Georg an Brümmer, Franz um 1922Rossdorf bei Darmstadt, Nachl. Franz Brümmer, Biogr. Suppl. I: Löffler, Georg; 1 Brief nebst Kurzbiographie Briefe (Folio 1-2)
    - Loewy, Leo an Brümmer, Franz Breslau, Nachl. Franz Brümmer, Biogr. Suppl. I: Loewy, Leo; 1 Brief nebst Kurzbiographie (2 Blatt) Briefe; Adr.: Sehr geehrter Herr! (Folio 1-2)
    - Lorek, Alfred an Brümmer, Franz Treptow b. Berlin, Nachl. Franz Brümmer, Biogr. Suppl. I: Lorek, Alfred; 2 Briefe nebst 2 Kurzbiographien (3 Blatt) Briefe (Folio 1-3)
    - Lothar, Ernst an Brümmer, Franz Wien, Nachl. Franz Brümmer, Biogr. Suppl. I: Lothar, Ernst; 1 Brief nebst Kurzbiographie (2 Blatt) Briefe; Adr.: Sehr geehrter Herr (Folio 1-2)
    - Lüdtke, Franz an Brümmer, Franz Meseritz, Nachl. Franz Brümmer, Biogr. Suppl. I: Lüdtke, Franz; 1 Karte Briefe (Folio 1)
    - Lütge, Karl an Brümmer, Franz Leipzig, Nachl. Franz Brümmer, Biogr. Suppl. I: Lütge, Karl; 1 Brief, 1 Karte sowie 1 Kurzbiographie (3 Blatt) Briefe; Adr.: Sehr geehrter Herr! (Folio 1-3)
    - Luhmann, Heinrich an Brümmer, Franz o.O., Nachl. Franz Brümmer, Biogr. Suppl. I: Luhmann, Heinrich; 1 Brief mit biographischen Angaben Briefe (Folio 1)
    - Der fränkische Heimatdichter Ernst Luther[Incipit des Textes] Kitzingen, Nachl. Franz Brümmer, Biogr. Suppl. I: Luther, Ernst; 1 Biographie (3 Blatt) Werke Biographisches (Folio 1-3)
    - Dr. Paul Luther, 1. Pfarrer der Trinitatis-Kirche zu Charlottenburg[Incipit des Textes] um 1917, Nachl. Franz Brümmer, Biogr. Suppl. I: Luther, Paul; 1 Kurzbiographie Werke Biographisches (Folio 1)
    - Lutz, Gottlob an Brümmer, Franz Russberg Polen, Nachl. Franz Brümmer, Biogr. Suppl. I: Lutz, Gottlob; 1 Brief mit biographischen Angaben (2 Blatt) Briefe; Adr.: Sehr geehrter Herr! (Folio 1-2)
    - Lutz, Hans an Brümmer, Franz Berlin-Schöneberg, Nachl. Franz Brümmer, Biogr. Suppl. I: Lutz, Hans; 1 Brief mit biographischen Angaben (2 Blatt) Briefe (Folio 1-2)
    - Mejak, Ina an Brümmer, Franz Ebersdorf, Nachl. Franz Brümmer, Biogr. Suppl. I: Luzatto, Arthur; 1 Brief (2 Blatt) Briefe; Adr.: Sehr geehrter Herr! (Folio 1-2)
    - Ludwig August Emil Mahnert[Incipit des Textes], Nachl. Franz Brümmer, Biogr. Suppl. I: Mahnert, Ludwig August Emil; 1 Kurzbiographie (2 Blatt) Werke Biographisches (Folio 1-2)
    - Mahnke-Ebers, Karl Manfred an Brümmer, Franz Berlin-Schöneberg, Nachl. Franz Brümmer, Biogr. Suppl. I: Mahnke-Ebers, Karl Manfred; 1 Brief Briefe (Folio 1)
    - Am Fuße der Frau Hütt, im malerischen Innsbruck[Incipit des Textes] um 1916, Nachl. Franz Brümmer, Biogr. Suppl. I: Mair, Alois; 1 Kurzbiographie Artikel Biographisches (Folio 1)
    - Malkowsky, Emil Ferdinand an Brümmer, Franz Berlin-Halensee, Nachl. Franz Brümmer, Biogr. Suppl. I: Malkowsky, Emil Ferdinand; 1 Brief nebst Kurzbiographie (3 Blatt) Briefe (Folio 1-3)
    - Mallinckrodt, Max von an Brümmer, Franz Broich bei Weingarten, Nachl. Franz Brümmer, Biogr. Suppl. I: Mallinckrodt, Max Arthur von; 1 Brief nebst Kurzbiographie (4 Blatt) Briefe; Adr.: Sehr geehrter Herr! (Folio 1-4)
    - Mamerow, Wilhelm an Brümmer, Franz Schwerin, Nachl. Franz Brümmer, Biogr. Suppl. I: Mamerow, Wilhelm; 2 Briefe nebst Kurzbiographie (3 Blatt) Briefe; Adr.: Sehr geehrter Herr! (Folio 1-3)
    - Markgraf, Walter an Brümmer, Franz Leipzig-R., Nachl. Franz Brümmer, Biogr. Suppl. I: Markgraf, Walter; 1 Brief nebst Kurzbiographie (2 Blatt) Briefe; Adr.: Hochgeehrter Herr (Folio 1-2)
    - Markus, Stefan an Brümmer, Franz um 1918o.O., Nachl. Franz Brümmer, Biogr. Suppl. I: Markus, Stefan; 1 Brief nebst maschinenschriftlicher Kurzbiographie (4 Blatt) Briefe; Adr.: Sehr geehrter Herr; Verf.: Dr. St. Markus (Folio 1-4)
    - Marti, Ernst an Brümmer, Franz Grossaffoltern, Nachl. Franz Brümmer, Biogr. Suppl. I: Marti, Ernst; 1 Brief mit biographischen Angaben Briefe; Adr.: P.P. (Folio 1)
    - Matthies, Heinrich an Brümmer, Franz Stendal, Nachl. Franz Brümmer, Biogr. Suppl. I: Matthies, Heinrich; 1 Brief (2 Blatt) Briefe; Anr.: Sehr geehrter Herr! (Folio 1-2)
    - Matthießen, Wilhelm an Brümmer, Franz Isny (Allgäu), Nachl. Franz Brümmer, Biogr. Suppl. I: Matthiessen, Wilhelm; 1 Brief nebst Kurzbiographie (4 Blatt) Briefe; Adr.: Sehr geehrter Herr!; Verf.: Dr. W. Matthießen (Folio 1-4)
    - Mauerer, Johann Karl Martin[Incipit des Textes], Nachl. Franz Brümmer, Biogr. Suppl. I: Mauerer, Johann Karl Martin; 1 Kurzbiographie Artikel Biographisches (Folio 1)
    - Mauermann, Siegfried an Brümmer, Franz Berlin-Friedenau, Nachl. Franz Brümmer, Biogr. Suppl. I: Mauermann, Hermann Siegfried Walther; 2 Briefe nebst Kurzbiographie (4 Blatt) Briefe; Adr.: Sehr geehrter Herr!; Verf.: Dr. Mauermann (Folio 1-4)
    - May, Richard an Brümmer, Franz Frankfurt a. M., Nachl. Franz Brümmer, Biogr. Suppl. I: May, Richard; 1 Brief mit biographischen Angaben Briefe; Adr.: Sehr geehrter Herr! (Folio 1)
    - Mayer-Eschenbacher, Ferdinand an Brümmer, Franz um 1919o.O., Nachl. Franz Brümmer, Biogr. Suppl. I: Mayer, Ferdinand; 1 Brief mit biographischen Angaben Briefe; Verf.: FMayer (Folio 1)
    - Mayer, Karl an Brümmer, Franz Linz, Nachl. Franz Brümmer, Biogr. Suppl. I: Mayer, Karl; 1 Karte Briefe; Adr.: Hochverehrter Herr! (Folio 1)
    - Mayer, Paul an Brümmer, Franz Berlin, Nachl. Franz Brümmer, Biogr. Suppl. I: Mayer, Paul; 1 Brief nebst Kurzbiographie (3 Blatt) Briefe; Adr.: Sehr geehrter Herr! (Folio 1-3)
    - Mayer, Theodor Heinrich an Brümmer, Franz Steinhaus am Semmering, Nachl. Franz Brümmer, Biogr. Suppl. I: Mayer, Theodor Heinrich; 1 Brief nebst Kurzbiographie (3 Blatt) Briefe (Folio 1-3)
    - Meckauer, Walter an Brümmer, Franz Breslau, Nachl. Franz Brümmer, Biogr. Suppl. I: Meckauer, Walter; 1 Brief nebst Kurzbiographie sowie Druckbeilagen (5 Blatt) Briefe (Folio 1-5)
    - Mehringer, Friedrich an Brümmer, Franz München, Nachl. Franz Brümmer, Biogr. Suppl. I: Mehringer, Friedrich; 1 Brief nebst Kurzbiographie (2 Blatt) Briefe (Folio 1-2)
    - Meinecke, Karl[Incipit des Textes], Nachl. Franz Brümmer, Biogr. Suppl. I: Meinecke, Karl; 1 Kurzbiographie Artikel Biographisches (Folio 1)
    - Meinel, Louis an Brümmer, Franz Wunsiedel, Nachl. Franz Brümmer, Biogr. Suppl. I: Meinel, Louis; 1 Brief nebst Druckbeilage (2 Blatt) Briefe (Folio 1-2)
    - Meinhart, Roderich an Brümmer, Franz Wien, Nachl. Franz Brümmer, Biogr. Suppl. I: Meinhart, Roderich; 1 Brief mit biographischen Angaben Briefe; Adr.: Sehr geehrter Herr!; Verf.: Roderich Müller-Guttenbrunn (Roderich Meinhart) (Folio 1)